臺灣高等法院刑事判決　　　　　　 95年度上更(二)字第849號
上　訴　人
即　被　告　乙○○
　　　　　　　　　　（現於臺灣嘉義監獄執行中）
　　　　　　丙○○
上二人共同
選任辯護人　舒建中　律師
上列上訴人因毒品危害防制條例案件，不服臺灣板橋地方法院93
年度訴字第2209號，中華民國94年3月24日第一審判決（起訴案
號：臺灣板橋地方法院檢察署93年度偵字第8501號），提起上訴
，經判決後，由最高法院第二次發回更審，本院判決如下：
    主  文
原判決關於販賣第一級毒品部分撤銷。
乙○○共同販賣第一級毒品，累犯，處有期徒刑拾年，扣案之第
一級毒品海洛因肆包（淨重點柒零公克）沒收銷燬，外包裝重
壹點壹伍公克、電子磅秤壹臺、分裝袋陸拾捌個、門號00000000
00號行動電話壹支、犯罪所得新臺幣捌仟伍佰元，均沒收，其中
犯罪所得新臺幣捌仟伍佰元，如全部或一部不能沒收時，以其財
產抵償之。
丙○○共同販賣第一級毒品，處有期徒刑捌年。扣案之第一級毒
品海洛因肆包（淨重點柒零公克）沒收銷燬；外包裝重壹點壹
伍公克、電子磅秤壹臺、分裝袋陸拾捌個、門號0000000000號行
動電話壹支、犯罪所得新臺幣捌仟伍佰元，均沒收，其中犯罪所
得新臺幣捌仟伍佰元，如全部或一部不能沒收時，以其財產抵償
之。
    事  實
一、乙○○前因違反毒品危害防制條例及犯竊盜罪等案件，經臺
    灣板橋地方法院以民國90年度訴字第1217號分別判處有期徒
    刑9月、10月，應執行有期徒刑1年6月確定，於92年11月25
    日執行完畢。猶不知悔改，竟夥同有販賣第一級毒品海洛因
    犯意聯絡之胞弟丙○○，意圖營利，自不詳處所販入不詳數
    量之第一級毒品海洛因，於93年4月29日下午2時58分許，綽
    號「古錐仔」之甲○○先撥打乙○○所使用之00 00000000
    號行動電話告知欲購買半錢數量之毒品海洛因，嗣乙○○於
    翌日（93年4月30日）上午6時46分許，即以上開行動電話聯
    絡其弟丙○○，撥至丙○○上班地點之電話00000000號，由
    丙○○在臺北縣蘆洲市○○○街29巷1號其任職之「皇家保
    齡球館」旁交付數量半錢之毒品海洛因予甲○○，並向甲○○索價新臺幣（下同）8,500元，經甲○○於隔日給付價金
    8,500元予乙○○，以此方式販賣第一級毒品海洛因予甲○○1次；嗣乙○○、丙○○於93年5月12日下午3時30分許，
    在臺北縣蘆洲市○○路26巷38號3樓住處，為警查獲，並扣
    得乙○○所有預備販賣之第一級毒品海洛因4包（淨重3.70
    公克、外包裝重1.15公克），供販賣毒品所用之電子磅秤1
    臺、門號0000000000號行動電話1支，及預備供販毒所用之
    分裝袋68個。
二、案經臺北縣政府警察局板橋分局報請臺灣板橋地方法院檢察
    署檢察官偵查起訴。
    理  由
一、程序部分
（一）按被告以外之人於檢察事務官、司法警察官或司法警察調
      查中所為之陳述，與審判中不符時，其先前之陳述具有較
      可信之特別情況，且為證明犯罪事實存否所必要者，得為
      證據，刑事訴訟法第159條之2定有明文。是如被告以外之
      人於警詢時之陳述與審判中之陳述有「不符」之情況，經
      比較結果，先前之陳述「具有較可信之特別情況」，且「
      為證明犯罪事實存在與否所必要者」，則例外具有證據能
      力。又被告以外之人於偵查中向檢察官所為之陳述，除顯
      有不可信之情況者外，得為證據，刑事訴訟法第159條之1
      第2項亦定有明文。再按上開所謂「具有較可信之特別情
      況」或「顯有不可信之情況」存在，均應審酌該陳述是否
      出於供述者之真意、有無違法取供情事之信用性，可從筆
      錄製作之原因、過程及其功能等加以觀察其信用性而據以
      判斷該筆錄內容是否具有較可信之特別情況抑或顯不可信
      之情況（最高法院94年台上字第629號判決參照）。
（二）證人甲○○於警詢及檢察官偵訊時之陳述：
　　　證人甲○○於原審雖證稱：伊於做筆錄之前曾遭警察動手
  　　毆打，所以筆錄沒有看清楚，伊不知警察有沒有照其敘述
    　記明，警員莊啟淵有隨便打伊，全身都打云云，惟經原審
      訊問其遭警毆打受傷情形時，又清楚證述其並未因此而有
      受傷等語（見原審卷第204至207頁），且證人即臺北縣政
      府警察局板橋分局警員莊啟淵、蘇國忠於原審審理時，亦
      均結證未對甲○○施以恐嚇、脅迫或誘導等情（見原審卷
      第197、201頁），可見甲○○之警詢筆錄係出自其自由意
      志甚明。是甲○○於警詢時之供述並非非法取得，且甲○○已於原審審理時具結作證，並經被告及其辯護人為交互
      詰問；復以其係親自與被告聯絡購買毒品之人，其就親自
      經歷之事實所為之陳述，自屬證明犯罪事實存否所必要，
      應得為證據。又甲○○於檢察官偵訊所為陳述，均依法具
      結，且亦無證據證明甲○○於檢察官訊問時有不能自由陳
      述或受非法取供等顯不可信之情形存在，又已於原審審理
      時具結作證，並經被告及其辯護人為交互詰問，是證人甲○○於偵訊時之供述，自得為證據。
（三）被告丙○○於警詢時之陳述：
      本案係警察人員依據監聽電話循線查獲被告丙○○、乙○○，且警察係根據通訊監察譯文內容加以詢問未曾施以恐
      嚇，業據證人即製作警詢筆錄之警員蘇國忠於原審審理時
      到庭證述明確（見原審卷第196、197頁），是被告丙○○
      於警詢時之供述應係出自於自由意志。又參以被告丙○○
      於警詢時，尚未及與被告接觸、串證，所受外界影響之程
      度自然較低，而其嗣於原審迄本院審理中，每每因與被告
      於同一次訊問中供述相互牴觸，而動輒加以修正附和被告
      ，足見其嗣後所為之供述，顯已受外界之影響，其憑信性
      自然較其於警詢時之供述為低，加之，被告丙○○於警詢
      時之供述，攸關被告是否成立犯罪，亦具有證明犯罪事實
      存否之必要性。是被告丙○○於警詢時之陳述，依刑事訴
      訟法第159條之2之規定，自有證據能力。
二、實體部分（即被告乙○○、丙○○販賣第一級毒品海洛因部
    分）：
（一）訊據被告乙○○、丙○○2人均矢口否認有何販賣第一級
      毒品海洛因之犯行，被告乙○○辯稱：伊並未販賣毒品，
      過去曾與甲○○出錢合買毒品，有時甲○○出的錢不夠要
      伊先墊，所以2人間才有金錢糾紛，甲○○的毒品並不是
      伊販賣給他的，本件被警察查獲時，甲○○正好拿4,000
      元還伊，當伊下樓拿錢時，就被警察抓起來，當場警察並
      未查扣到毒品，就是因為先前伊幫甲○○墊很多次錢，所
      以他才要還伊4,000元云云；另被告丙○○則辯稱：93年4
      月30日是乙○○從南部打電話給伊，伊正在上班，乙○○
      說甲○○要還他錢，當時甲○○有2枚戒指放在伊位於臺
      北縣蘆洲市○○路26巷38號3樓的家中，乙○○要伊拿戒
      指還給甲○○，甲○○就會拿錢給伊，並沒有販賣或幫助
      販賣毒品海洛因給甲○○云云。然查：
   1、（1）、「93年4月30日6時46分5秒0000000000（乙○○）
      打給00000000（丙○○），甲：喂！找丙○○？乙：他睡
      著了。甲：叫他一下好不好？乙（丙○○）：喂！甲：宗
      瀚嗎？你東西有沒有帶出去？乙：有啊！甲：你拿半錢去
      給古錐仔，他在你公司旁釣蝦場。乙：好，啊錢呢？甲：
      錢跟他收啊！最少要收8千。乙：好。甲：他是還差我1萬
      4或1萬6。他如果不到8千就再加上去，問他現在差多少？
      再打電話給我。乙：好。甲：快拿過去，別睡了！乙：好
      。」；（2）、「93年4月30日6時50分19秒0000000000（
      古錐仔）打給0000000000（乙○○），甲：喂！兄仔！乙
      ：喂！甲：兄仔！要跟你講一下，東西是我朋友要的，他
      住新莊嘛！他沒辦過來，我出1萬半個，我有1萬嘛！我想
      兄仔拿給我拿去新莊，回來後看給你弟弟，還是你回來再
      來拿？乙：你拿給我弟弟，那是我弟弟的東西。甲：好啊
      ！兄仔你幫我跟你弟弟說一下，我大概中午以前就回來了
      。乙：好啦！你看什麼時候能給他你要跟他講一下。甲：
      好。」；（3）、「93年4月30日6時52分56秒0000000000
      （乙○○）打給00000000（丙○○）甲：喂！請找丙○○
      ？乙：請等一下…喂（丙○○）！甲：宗瀚嗎？乙：是。
      甲：你還沒到嗎？乙：還沒。甲：他在那邊一直等了。乙
      ：好啦！我跟你講喔！他那個是他朋友要的，要半個喔！
      你去要跟他講半個8千5，要說那是你的東西。乙：好。甲
      ：他會說他還沒辦法給你，要拿去給他朋友回來才給你，
      你問他什麼時間拿給你。乙：這樣好嗎？甲：古錐仔呢？
      乙：好啦！」。（4）、以上均係被告乙○○、丙○○與
      證人甲○○間之通話監聽內容，有臺灣板橋地方法院檢察
      署通訊監察書、臺北縣政府警察局板橋分局製作之監聽譯
      文表在卷可稽，而此監聽譯文雖係偵查犯罪機關單方面製
      作，但綜觀全案卷證，被告及證人對其真實性均無爭執，
      且經法院踐行調查證據程序，自可採為認定犯罪事實之基
      礎。
   2、證人甲○○係以4分之1錢5,000元、半錢8,500元之代價向
      被告乙○○購買毒品海洛因，其於93年4月30日上午6時50
      分許聯絡被告乙○○後，同日即由丙○○在皇家保齡球館
      旁交付數量半錢價值8,500元之海洛因給甲○○，嗣甲○○再於隔日才將8,500元給付予乙○○等事實，業經證人
      甲○○於93年5月13日警詢時即供述綦詳（見偵查第14頁
      ），核與被告丙○○於警詢時供稱被告乙○○於93年4月
      30日6時52分56秒以0000000000號行動電話打到00000000
      號電話，要其帶毒品販賣給綽號「古錐仔」的男子甲○○
      ，數量是半錢，價錢為8,500元之情節相符（見偵查卷第
      12頁）。又依上開通訊監察譯文所示，被告乙○○先對被
      告丙○○言：「…錢跟他（甲○○）收啊！最少要收8千
      」，嗣於下一通電話對被告丙○○明白表示：「…你去要
      跟他講半個8千5，要說那是你的東西…」，可見被告乙○○對甲○○就海洛因之報價，有其成本之考量，且或為免
      甲○○殺價，或遲延給付款項，始要被告丙○○對甲○○
      隱瞞真正海洛因之持有人，倘被告乙○○係無償轉讓海洛
      因給甲○○或與甲○○合購毒品施用，只須讓甲○○直接
      前來拿取即可，又何需對被告丙○○表示「最少要收8千
      」，且甲○○於電話中對被告乙○○言：「…我出1萬半
      個…」，對照被告乙○○與被告丙○○上開對話，亦可顯
      見被告乙○○對於海洛因之價格可自由訂定而有折價空間
      。復參酌海洛因之價格不菲，被告等與證人甲○○並無特
      殊交情，被告等若非意圖營利，自無轉讓海洛因予甲○○
      之必要，是被告等販賣海洛因，具有營利意圖，亦堪認定
      。雖（1）、於原審審理時被告乙○○、丙○○之辯護人
      余俊儒律師、許永昌律師分別聲請傳喚甲○○作證，經交
      互詰問證稱：「（為何要買海洛因？）有時我會委託被告
      乙○○幫我買毒品，有時我會拿錢給他，託他幫我買」；
      「（是否合買？還是託他〈乙○○〉買？）我不是跟他合
      買，我是跟他拿，他說貨不是他的」、「（錢交給誰？）
      被告乙○○」、「（貨跟誰拿？）被告乙○○」、「（是
      否要買多少就給多少錢？）是」；「（是否對警詢筆錄詳
      細看過再簽名？）有大致看過」、「（警詢筆錄所載是否
      與事實相符？）相符」等語（見原審卷第205至207頁）。
      （2）、於本院前審審理時經交互詰問時證稱：（是否認
      識被告乙○○、被告丙○○？）我只認識被告乙○○，不
      認識被告丙○○。（被捕之前是否見過被告丙○○？）沒
      有。（警訊時說4分之1，5,000元何意思？）海洛因的價
      錢。（單位如何計算？）我也不清楚。（是否吸食海洛因
      ？）是。（如何購買海洛因？）價錢都一樣，說幾千元，
      就知道份量。（93年4月30日是否與被告乙○○通電話？
      ）是。（當天要向被告乙○○拿何物？）金子。（93年4
      月30日早上6時許是否到被告丙○○所在處拿東西？）沒
      有。（93年4月30日通聯紀錄內記載拿了錢要交給被告乙○○的弟弟，當天是否有交錢給被告乙○○的弟弟？）沒
      有。（你警訊筆錄說8,500元交給被告丙○○是否真有此
      事？）沒有這回事。（93年4月29日下午2時58分左右是否
      用你的行動電話打電話給被告乙○○？）我忘記了。（當
      時在電話中向被告乙○○表示要買半錢的海洛因，是否果
      有此事？）沒有這回事。（93年4月30日將8,500元交給被
      告乙○○，是否交付給他？）沒有這回事云云（見更一卷
      審第71頁）。（3）、又證人即被告丙○○於本院前審審
      理時經交互詰問時證稱：「（93年4月30日早上是否與證
      人甲○○見過面？）沒有，沒有與他見過面。（是否認識
      證人甲○○？）見過，但不認識。（93年4月30日被告乙○○（以下均誤繕為丙○○）打電話叫你拿東西出去給別
      人，你是否出去？）沒有，我跟他說好好，但沒有出去。
      （平常是否與被告乙○○聯絡？）很少，因為我做大夜班
      。（當天被告乙○○為什麼打電話叫你拿東西給人？）他
      當時在南部，打電話給我說要拿金子給別人。（是否與被
      告乙○○共同販賣毒品？）沒有。（93年4月30日上午6時
      46分被告乙○○是否打電話給你？）是。（被告乙○○是
      否要你拿半錢的海洛因交給證人甲○○？）不是，他是要
      我拿金子即證人甲○○的戒指給他。（當時是否交代你向
      證人甲○○拿8,500元？）我忘記了，但當天我根本沒有
      出去。（電話中提到的古錘仔是否即為證人甲○○？）是
      。（電話中提到半錢的東西是否即為海洛因？）不是，是
      金子」云云（見更一審卷72頁反面、73頁）。惟經隔離訊
      問結果，被告乙○○稱：「證人甲○○押在我這邊有2個
      戒指，我知道戒指的重量，被告丙○○不知道，電話中我
      根本沒有提到海洛因。（古錘仔戒指放在你那裡？）是，
      有2個，樣子我不記得了，是對戒。重量2個都是半錢。（
      是否有任何裝飾？）是純金子。（2個都是半錢，為什麼
      叫被告乙○○拿半錢，而非說拿1只戒指？）當時證人甲○○放在我那裡除了那2個戒指外，還有手機等物」云云
      。而證人即被告丙○○則稱：「（被告乙○○有將戒指放
      在你那裡？）是，有2個戒指，是對戒，1個比較大、1個
      比較小，重量我不清楚。（既然不知重量，被告乙○○說
      要拿半錢戒指，你如何拿？）當時我在睡覺，被告乙○○
      打電話給我，我說好好，但我實際上沒有去」云云，二人
      所供明顯不符，要為臨訟勾串、附和之詞，均非可採，自
      以證人即被告丙○○於警訊時所供可信。足認被告乙○○
      在得知甲○○欲買毒品後，馬上聯絡被告丙○○負責交付
      毒品海洛因予甲○○，並告知其應付價錢後，再由甲○○
      另日給付價金8,500元予被告乙○○之販毒犯行，至為灼
      然。選任辯護人於本院審理時，復聲請傳喚證人甲○○，
      惟該證人已迭經原審及本院上訴審、更一審到庭接受辯護
      人及檢察官之交互詰問，茲選任辯護人就同一證人，同一
      待證事實，再度聲請傳喚，核無必要，併此敘明。
   3、證人即皇家保齡球館櫃台小姐陳欣鳳於本院上訴審雖證述
      ：其擔任櫃檯小姐，丙○○負責管理機房之機器，出入皆
      會經過其櫃檯，93年4月30日丙○○自凌晨零時上班起迄
      當日上午八時下班止，均未離開公司等語（見上訴審卷第
      148、149頁）。然查：證人陳欣鳳於皇家保齡球館係負責
      接待客人（定球道）、換錢及換鞋子等工作，亦據其供述
      在卷，觀諸其工作項目，主要係提供客人於館內消費時相
      關之各項服務，是其工作範圍可說是整個球場並非侷限於
      櫃台，例如帶客人前往球道、設定球道，在櫃台時需提供
      換鞋服務，再者，服務業首重為禮貌，為客人提供服務時
      ，眼神應注視客人，聆聽客人之需求，倘服務員與客人交
      談時或設定球道時，眼神飄乎不定，神色左顧右盼，豈不
      予人不敬業或不尊重之態度，然證人陳欣鳳於本院上訴審
      於檢察官問：「可能所有的人進出你都知道嗎？」答以：
      「同事進出我都知道，因為同事進出規定要向我們櫃台報
      告，客人我就不一定可以保證」，檢察官問：「如果接待
      客人，轉身拿鞋子時，有人出入時，你可以看到嗎？」答
      以：「同事進出時，規定要向我們櫃台報告，當地是平面
      的，有同事進出我一定可以看得到」。依證人陳欣鳳上開
      證述，其接待客人時，必定可以看到同事進出，然其主要
      工作係接待客人，並非保全，何能在接待客人的同時注意
      到同事進出，其上開證述實與常情不符。雖該球館規定球
      場人員進出要向櫃台報告，惟證人陳欣鳳於本院上訴審到
      庭證述之時間為94年12月14日，距離本案時間93年4月30
      日，已有一年八個月之久，且其工作內容單調無變化，除
      非當日有特別事件發生，否則以一般人之記憶能力，對於
      單調無變化之生活是無法不藉由特殊方式即能記憶過去某
      特定時刻曾發生過之事件，本件證人陳欣鳳對於93年4 月
      30日當日事件之回憶，並未藉當日特別發生之事件加以回
      憶，卻能僅憑當日有二通電話欲找被告丙○○接聽，即能
      立刻回憶特定日期，被告丙○○曾向通話對象答以不能出
      去，且可以清楚記得當日被告丙○○並未外出，亦與人之
      記憶將隨時間之經過而淡忘之常情有違，復徵諸卷附之通
      訊監察譯文，被告丙○○並未對被告乙○○答以「不能出
      去」，是證人陳欣鳳之證詞亦與事實不符，無法採信。綜
      上，實難僅憑證人陳欣鳳之上開證言，即為被告丙○○有
      利之認定。
   4、此外，本件經警查獲之白粉4包，經送法務部調查局鑑定
      結果，含有第一級毒品海洛因成分，合計淨重3.70公克（
      空包裝重1.15公克），純度84.06％，有該局93年6月18日
      調科壹字第060008411號鑑定通知書附卷可憑。又有被告
      乙○○所有供販賣毒品海洛因所用之電子磅秤1臺、門號
      0000000000號行動電話1支，及其預備供販毒所用之分裝
      袋68個扣案可證，並有查獲現場之照片20幀附卷足參。
   5、綜前所述，足認被告乙○○、丙○○上開所辯，均係圖卸
      飾詞，殊無可採，罪證明確，被告2人販賣一級毒品海洛
      因之犯行均堪認定。
三、法律適用之比較說明及論罪理由：
（一）按被告行為後，刑法業於94年2月2日修正公布，且依刑法
      施行法第10條之1規定，於95年7月1日生效施行。關於新
      舊法之比較適用，自應依刑法第2條第1項「按行為後法律
      有變更者，適用行為時之法律，但行為後之法律有利於行
      為人者，適用最有利於行為人之法律」之規定，依「從舊
      從輕」原則而為比較；且比較時應就罪刑有關之共犯、想
      像競合犯、牽連犯、連續犯、結合犯，以及累犯加重、自
      首減輕暨其他法定加減原因（如身分加減）與加減例等一
      切情形，綜其全部罪刑之結果而為比較（最高法院95年5
      月23日95年度第八次刑庭會議決議參照）。爰先就本件新
      舊法比較結果論述如下：
   1、被告行為時刑法第28條原規定：「二人以上共同『實施』
      犯罪之行為者，皆為共同正犯」，被告行為後該條規定修
      正為：「二人以上共同『實行』犯罪之行為者，皆為共同
      正犯」將舊法之「實施」修正為「實行」。原「實施」一
      語，涵蓋陰謀、預備、著手及實行之概念在內，其範圍較
      廣；而「實行」則著重於直接從事構成犯罪事實之行為，
      其範圍較狹；是新法共同正犯之範圍縮小，排除陰謀犯、
      預備犯之共同正犯。二者之意義及範圍固有不同，但對本
      件被告不論依新法、舊法，均構成共同正犯，上述刑法第
      28條之修正內容，對於被告尚無有利或不利之情形，依刑
      法第2條第1項前段之規定，自應適用修正前刑法第28 條
      規定為論處。
   2、被告行為後，關於死刑、無期徒刑減輕之規定，比較刑法
      第64條第2項、第65條第2項修正前後之規定觀之，自以修
      正前之舊法較有利於被告。綜上，參酌前揭最高法院刑事
      庭會議決議意旨，綜合本件全部罪刑比較之結果，認以舊
      刑法較有利於被告，故本案應一體適用舊刑法。
（二）查海洛因係毒品危害防制條例第2條所稱之第一級毒品。
      核被告乙○○、丙○○所為，均係犯毒品危害防制條例第
      4條第1項之販賣第一級毒品罪。被告乙○○、丙○○2人
      就販賣第一級毒品部分，具有犯意聯絡及行為分擔，為共
      同正犯，起訴意旨原以被告丙○○所犯係幫助販賣第一級
      毒品部分，業經檢察官於原審審理時到庭陳述更正為共同
      正犯，併此敘明。再查被告乙○○前因違反毒品危害防制
      條例及犯竊盜罪等案件，經臺灣板橋地方法院以90年度訴
      字第1217號分別判處有期徒刑9月、10月，應執行有期徒
      刑1年6月確定，於92年11月25日執行完畢，此有本院被告
      全國前案紀錄表在卷可按，其於受有期徒刑之執行完畢後
      ，5年內再故意犯本件有期徒刑以上之罪，應依刑法第47
      條第1項規定論以累犯，並加重其刑，惟因販賣第一級毒
      品罪法定刑係死刑及無期徒刑不得加重，故僅就併科罰金
      部分加重其刑，並依法遞加重之。又被告2人販賣第一級
      毒品海洛因予他人施用，固戕害他人之身心，惟念其等對
      重典之認識不夠深切，且所販海洛因毒品數量不多，與販
      賣毒品之數量達數公斤以上之危害情形不同，誠屬法重情
      輕，倘對其販賣海洛因之犯行科以法定最輕本刑之無期徒
      刑，猶嫌過重，衡情尚有可憫恕之處，爰依修正前刑法第
      五十九條規定（刑法第五十九條雖修正，但僅增加若干文
      字，比較新舊法，新法並非較有利於被告，仍應依舊法予
      以酌減）減輕其刑，並得就併科罰金刑部分先加後減之，
      故死刑減為無期徒刑或15年以下12年以上有期徒刑，無期
      徒刑則減為7年以上有期徒刑。
（三）原審據以論罪科刑，固非無見，惟查：1、刑事訴訟法第
      159條第1項規定：「被告以外之人於審判外之言詞或書面
      陳述，除法律有規定者外，不得作為證據。」其立法本旨
      係以被告以外之人（包括共同被告、共犯、被害人等）於
      審判外之言詞或書面陳述，因當事人無從直接對於原供述
      者為反對之詰問，以擔保其真實性，法院亦無從直接接觸
      證人之人格，尋求證言之憑信性，違背直接審理之原則，
      故為求實體之發見並保障人權，除具有必要性及信用性之
      情況保障，仍許為證據，法律予以特別規定，例如同法第
      159條之1至第159條之5、第206條、兒童及少年性交易防
      制條例第10條第2項、家庭暴力防治法第28條第2項、組織
      犯罪防制條例第12條等規定者外，認該傳聞證據不具證據
      能力。又共同被告對於其他共同被告之案件而言，為被告
      以外之第三人，本質上屬於證人，為確保被告對於證人之
      詰問權，應使共同被告立於證人之地位而為具結陳述，並
      接受被告之詰問，其陳述始得作為認定被告犯罪事實之判
      斷依據。本件原判決以共同被告丙○○於警詢中不利之供
      述作為認定乙○○犯行之佐證，然原審並未使丙○○立於
      證人地位而為具結陳述，並接受乙○○之詰問，復未說明
      丙○○上開於警詢時之陳述，是否有刑事訴訟法第159 條
      之1至第159條之3及之5所定得為證據之情形，即逕認丙○○上開於警詢時以被告身分所為不利於上訴人等之陳述，
      亦得採為認定乙○○犯罪之證據，難認為合法；2、原審
      判決未及說明刑法第64條第2項、第65條第2項死刑與無期
      徒刑減輕之新舊法比較適用，亦有可議。被告等上訴否認
      犯罪雖無理由，惟原判決既有可議，自應由本院予以撤銷
      改判。爰審酌被告乙○○、丙○○販賣第一級毒品之行為
      ，使人沉迷於毒癮，無法自拔，輕則戕害身心，重則引發
      更多各種犯罪，為多種犯罪之源頭，對社會國家之傷害頗
      深，且被告等侵害法益鉅大，及犯罪後態度等一切情狀，
      分別量處如主文第2、3項所示之刑。
四、扣案之海洛因4包（合計淨重3.70公克），係查獲之第一級
    毒品，應依毒品危害防制條例第18條第1項前段之規定，予
    以沒收銷燬之。又海洛因之外包裝重1.15公克、電子磅秤1
    臺、門號0000000000號行動電話1支，均為被告乙○○所有
    供被告等共同犯罪所用之財物；至於被告等販賣第一級毒品
    海洛因所得共8,500元，係因犯罪所得之財物，均應依毒品
    危害防制條例第19條第1項之規定，併予宣告沒收，其中犯
    罪所得財物8,500元如全部或一部不能沒收時，以其財產抵
    償之。而扣案之分裝袋68個均未曾使用過，係供犯罪預備之
    物，且為被告乙○○所有，爰依刑法第38條第1項第2款規定
    ，併予宣告沒收。至於本件另扣案之第二級毒品安非他命6
    包（重6.53公克）、大麻9.03公克、注射針筒1支、吸食器1
    個、吸食燈泡1組、吸管4支、行動電話2支（門號000000000
    0、0000000000）、現金4,000元（容後詳述），雖均為被告
    乙○○所有之物，惟尚與本件被告等販賣第一級毒品海洛因
    之犯行無直接關連性，爰不併予宣告沒收；扣案之行動電話
    1支（門號0000000000），為甲○○所有之物，業據甲○○
    供承在卷，非本件被告等犯罪所用之物，亦無庸併予宣告沒
    收，附此敘明。
五、公訴意旨另以被告乙○○於93年4月間起，以4分之1錢3,000
    元、或以半錢8,500元不等之價錢，連續販賣第一級毒品海
    洛因予不詳姓名之人，尚涉有毒品危害防制條例第4條第1項
    之販賣第一級毒品罪嫌云云，惟究全案卷證，此部分除監聽
    譯文外，未見有其他事證相佐，而上開監聽譯文就此部分，
    固可知有關於毒品事項之交談，但就販賣毒品之對象仍屬不
    詳，而價格及交易方式等亦乏具體、明確之呈現，且經警於
    93年5月12日下午3時30分許扣案之4,000元，業據被告辯稱
    係甲○○之還款等語，尚無證據足認係被告乙○○販賣毒品
    海洛因之對價所得，此部分不能證明被告乙○○犯罪。此外
    ，復查無其他積極具體、確切之證據之證據足資認定被告乙○○有販賣第一級毒品海洛因犯行，原應為無罪之諭知，惟
    公訴意旨認此部分與前開有罪部分有修正前刑法第56條連續
    犯之裁判上一罪關係，爰不另為無罪之諭知，附此說明。
據上論斷，應依刑事訴訟法第369條第1項前段、第364條、第299
條第1項前段，毒品危害防制條例第4條第1項、第18條第1項前段
、第19條第1項，刑法第2條第1項、第11條前段、第47條、修正
前刑法第28條、第59條、第38條第1項第2款，判決如主文。
本案經檢察官張啟彬到庭執行職務。
中　　華　　民　　國　　96　　年　　3 　　月　　28　　日
　　　　　　　　　臺灣高等法院刑事第十六庭
　　　　　　　　　　　審判長法　官　葉騰瑞
　　　　　　　　　　　　　  法　官  吳鴻章
　　　　　　　　　　　　　  法　官  莊明彰
以上正本證明與原本無異。
如不服本判決，應於收受送達後十日內向本院提出上訴書狀，其
未敘述上訴之理由者並得於提起上訴後十日內向本院補提理由書
（均須按他造當事人之人數附繕本）。
                            書記官  周素秋
中　　華　　民　　國　　96　　年　　3 　　月　　28　　日
附錄：本案論罪科刑法條全文
毒品危害防制條例第4條
製造、運輸、販賣第一級毒品者，處死刑或無期徒刑；處無期徒
刑者，得併科新臺幣 1 千萬元以下罰金。
製造、運輸、販賣第二級毒品者，處無期徒刑或 7 年以上有期徒
刑，得併科新臺幣 7 百萬元以下罰金。
製造、運輸、販賣第三級毒品者，處 5 年以上有期徒刑，得併科
新臺幣 5 百萬元以下罰金。
製造、運輸、販賣第四級毒品者，處 3 年以上 10 年以下有期徒
刑，得併科新臺幣 3 百萬元以下罰金。
製造、運輸、販賣專供製造或施用毒品之器具者，處 1 年以上 7
年以下有期徒刑，得併科新臺幣 1 百萬元以下罰金。
前五項之未遂犯罰之。